臺灣桃園地方法院刑事判決　　　　　　　 94年度易字第414號
公　訴　人　臺灣桃園地方法院檢察署檢察官
被　　　告　甲○○　男　30歲.
上列被告因竊盜案件，經檢察官提起公訴（94年度偵字第4768號）
及移送併案審理（94年度偵字第5535號），本院合議庭裁定由受
命法官獨任行簡式審判程序，判決如下：
    主    文
甲○○連續攜帶兇器竊盜，累犯，處有期徒刑拾月，扣案一字螺
絲起子貳支、斧頭壹支、魚尾鉗壹支，均沒收。
    事    實
一、甲○○前曾因施用毒品違反毒品危害防制條例案件，經臺灣
    高等法院於民國91年10月3 日，以91年上訴字第1827號判處
    應執行有期徒刑10月確定，於93年4 月1 日因縮短刑期執行
    完畢，構成累犯。
二、甲○○猶不知悔改，復基於意圖為自己不法所有之概括犯意
    ，連續為下列竊盜犯行：
  (一)於93年12月20日上午9 時30分許，在桃園縣八德市○○街與
    永福街54巷口，進入停放在路旁乙○○所有車牌號碼KU─
    1256 號 之自小客車內，竊取該車之音響時，為警當場查獲
    而未遂。
  (二)又於94年2 月15日下午14時50分許，在同縣市○○街19巷13
    弄地下室1 樓39號停車場，竊取丁○○所有之車牌號碼3G－
    3846號自小客車得手，駕駛該自小客車至桃園縣八德市○○
    街58號處找朋友，將該車棄置該處，並將車內之現金新臺幣
    （下同）1 萬元、郵局提款卡2 張、匯豐銀行金融卡1 張、
    郵局存摺1 本、眼鏡2 副、外套1 件、汽車音響主機、CD盒
    、行車電腦等物品取走，嗣後經警調閱該大樓監視錄影帶，
    發現係甲○○竊盜通知其警局，甲○○帶警員至棄置該車的
    地點，始悉上情。
  (三)於94年3 月23日下午13時30分許，在桃園縣八德市○○街66
    巷8 號、10號前，攜帶其所有客觀上足以傷害人之生命、身
    體之1 字螺絲起子2 支、斧頭1 支、魚尾鉗1 支等兇器，以
    上開工具兇器竊取陸光四村社區所有裝設在上址之監視錄影
    器鏡頭1 個得手，該社區民眾謝光毅在社區中控室內觀看監
    視器畫面，發覺該監視器鏡頭有異常晃動之情前往察看當場
    查獲，並扣得上開甲○○所有供竊盜所用之1 字螺絲起子2
    支、斧頭1 支、魚尾鉗1 支等物。
三、案經桃園縣政府警察局八德分局報告臺灣桃園地方法院檢察
    署檢察官偵查起訴。
    理    由
一、按刑事訴訟法第273 條之1 規定除被告所犯為死刑、無期徒
    刑、最輕本刑為三年以上有期徒刑之罪、或高等法院管轄第
    一審案件者外，於審判期日前之程序進行中，被告先就被訴
    事實為有罪之陳述時，審判長得告知被告簡式審判程序之旨
    ，並聽取當事人、代理人、辯護人及輔佐人之意見後，裁定
    進行簡式審判程序。經查，本件被告甲○○被訴竊盜例1 案
    ，非前開不得進行簡式審判程序之案件，經被告於本院審理
    時就被訴事實為有罪之陳述，且經本院告知被告簡式審判程
    序之旨，聽取被告及檢察官之意見後，爰依右開刑事訴訟法
    第273 條之1 之規定，當庭裁定改依簡式審判程序審判之，
    合先敘明。
二、上開犯罪事實業據被告甲○○於本院審理時自白坦承不諱，
    又經查：
  (一)上揭事實欄二、(一)所示之犯罪事實，核與被害人乙○○指訴
    之情節相符（見臺灣桃園地方法院檢察署94年度偵字第464
    號偵查卷第31至32頁），並有車籍作業系統- 查詢認可資料
    、代保管條、犯罪現場暨失竊車輛相片6 幀在卷可稽（見同
    上偵查卷第22至23頁、第25至27頁）。
  (二)上揭事實欄二、(二)所示之犯罪事實，核與被害人丁○○指訴
    之情節相符（見臺灣桃園地方法院檢察署94年度偵字4768號
    偵查卷第12至15頁），並有監視錄影器翻拍照片6 幀、贓物
    認領保管單1 紙、車輛照片2 張等可資佐證（見同上偵查卷
    卷第18頁、第21至25頁）。
  (三)上開事實欄二、(三)所示之犯罪事實，核與證人丙○○、謝光
    毅證述之情節相符（見臺灣桃園地方法院檢察署94年度偵字
    第5535號偵查卷第14至18頁），復有贓物認領保管條1 紙附
    卷可憑（見同上偵查卷第23頁），此外並有1 字螺絲起子2
    支、斧頭1 支、魚尾鉗1 支等物扣案足資佐證。
  (四)綜上所述，足認被告前開自白與事實相符，自堪以採信。本
    件事證明確，被告所為前揭犯行，洵堪認定。
三、按刑法第321 條第1 項第3 款之攜帶兇器竊盜罪，係以行為
    人攜帶兇器竊盜為其加重條件，此所謂兇器，其種類並無限
    制，凡客觀上足對人之生命、身體、安全構成威脅，具有危
    險性之兇器均屬之，且祇須行竊時攜帶此種具有危險性之兇
    器為已足，並不以攜帶之初有行兇之意圖為必要。核被告所
    犯如事實欄二、(一)所為，係犯刑法第320 條第3 項、第1 項
    之竊盜未遂罪；如事實欄二、(二)所為，係犯刑法第320 條第
    1 項之竊盜罪；如事實欄二、(三)攜帶其所有客觀上足以傷害
    人之生命、身體之1 字螺絲起子2 支、斧頭1 支、魚尾鉗1
    支竊盜所為，係犯刑法第321 條第1 項第3 款之攜帶兇器竊
    盜罪。被告先後數次之竊盜犯行，時間緊接，觸犯構成要件
    相同之罪名，顯係基於概括犯意為之，為連續犯，依刑法第
    56條之規定，論以一情節較重之攜帶兇器竊盜罪，並加重其
    刑。又公訴人起訴之事實僅敘及被告事實欄二、(一)、(二)所示
    之竊盜事實，逾該部分事實欄二、(三)所示竊盜之犯行，因與
    公訴人起訴被告竊盜之事實具有連續犯之裁判上一罪關係，
    均應為起訴效力所及，本院自得一併審理。又被告甲○○前
    曾因施用毒品違反毒品危害防制條例案件，經臺灣高等法院
    於91年10月3 日，以91年上訴字第18 27 號判處應執行有期
    徒刑10月確定，於93年4 月1 日因縮短刑期執行完畢，構成
    累犯，此有臺灣高等法院被告全國前案紀錄表附卷足憑，其
    前受有期徒刑執行完畢，於5 年內再犯本件最重本刑為有期
    徒刑以上之罪，為累犯，應依刑法第47條之規定加重其刑，
    並依法遞加之。爰審酌被告前有違反麻醉藥品管理處罰條例
    、毒品危害防制條例等前科，此有上開臺灣高等法院被告全
    國前案紀錄表1 份附卷可稽，然品行、素行尚佳，本次行竊
    之次數為3 次，竊取財物為汽車音響、自小客車、監視錄影
    器鏡頭等物，被害人所受之損害非輕，對於社會治安破壞甚
    鉅，惡性重大、犯罪後坦承犯行之犯後態度，兼衡之被告為
    高職肄業之智識程度，及其犯罪之動機、目的、手段等一切
    情狀，量處如主文所示之刑。
四、沒收部分：
  (一)如事實欄二、(三)所示竊盜時、地為警查獲1 字螺絲起子2 支
    、斧頭1 支、魚尾鉗1 支等物，屬被告所有，並供被告用以
    行竊之用，業據被告於本院審理中供述在卷，均應依刑法第
    38條第1 項第2 款規定沒收之。
據上論斷，應依刑事訴訟法第273 條之1 第1 項、第299 條第1
項前段，刑法第56條、第321 條第1 項第3 款、第47條、第38條
第1項第2款，判決如主文。
本案經檢察官廖先志到庭執行職務。
中　　華　　民　　國　　94　　年　　5 　　月　　27　　日
                  刑事第十二庭  法　官　黃永定
以上正本證明與原本無異。
如不服本判決，應於送達後10日內，向本院提出上訴狀。
                                書記官　施春祝
中　　華　　民　　國　　94　　年　　5 　　月　　27　　日
附本件論罪科刑依據之法條：
刑法第321條
犯竊盜罪而有左列情形之一者，處六月以上、五年以下有期徒刑：
一  於夜間侵入住宅或有人居住之建築物、船艦或隱匿其內而犯之者。
二  毀越門扇、牆垣或其他安全設備而犯之者。
三  攜帶兇器而犯之者。
四  結夥三人以上而犯之者。
五  乘火災、水災或其他災害之際而犯之者。
六  在車站或埠頭而犯之者。
前項之未遂犯罰之。
